【裁判字號】    89,易,87
【裁判日期】    890427
【裁判案由】    侵占
【裁判全文】
臺灣板橋地方法院刑事判決                            八十九年度易字第八七號
    公  訴  人  臺灣板橋地方法院檢察署檢察官
    被      告  乙○○
右列被告因侵占案件，經檢察官提起公訴（八十八年度偵字第二四四七０號），本院
判決如左：
    主  文
乙○○意圖為自己不法之所有，而侵占自己持有他人之物，處有期徒刑伍月。緩刑
年。
    事  實
一、乙○○前因犯妨害自由案件，經台灣高等法院判處有期徒刑八月確定，於民國八
    十二年十二月三十一日入監執行完畢（未構成累犯），自八十七年十月二十二日
    起任職於全亞保全股份有限公司（下稱全亞公司），擔任該公司派駐在賓士公司
    觀音廠之組長。全亞公司向於每月十日將上月薪資匯入各員工之帳戶，因另一組
    員甲○○（公訴人誤為吳俊銘）之帳戶號碼有問題，遂將甲○○所得之薪資匯入
    乙○○在玉山商業銀行開立之帳戶（帳號為0000000000000），再
    由乙○○轉交予甲○○。全亞公司於民國八十八年六月間，將吳俊銘所得五月份
    薪資新台幣（下同）二萬四千一百三十二元匯入乙○○帳戶後，乙○○竟萌生為
    自己不法所有之犯意，將上開款項侵占入己，未轉交予甲○○。
二、案經被害人甲○○訴請臺灣板橋地方法院檢察署檢察官偵查起訴。
    理  由
一、訊據被告乙○○固坦承遲至八十八年十二月間始將告訴人甲○○之薪資返還之情
    事不諱，惟矢口否認有何侵占犯行，辯稱：伊將該款借給綽號「大頭」之男子，
    事前有打電話向告訴人表示借用，並無侵占犯意云云。惟查右揭犯罪事實，業據
    告訴人甲○○指訴綦詳，核與證人即全亞公司經理丙○○結證稱屬實，且有告訴
    人五月份薪資單及玉山銀行存提款明細表各一紙附卷可資佐憑。另告訴人否認被
    告曾表示要借用，而被告迄未能提供綽號「大頭」之真實姓名年籍資料以供審認
    ，被告所辯應係卸責之詞，難以採信，本件事證明確，應依法論科。
二、核被告乙○○所為，係犯刑法第三百三十五條第一項之侵占罪。爰審酌被告犯罪
    之動機、目的、手段、侵占所得金額、犯罪後否認犯行及業將款項返還而與告訴
    人達成和解等一切情狀，量處如主文所示之刑，以示懲儆。又被告前因犯妨害自
    由案件，經台灣高等法院判處有期徒刑八月確定，於八十二年十二月三十一日入
    監執行完畢，五年之內未再受有期刑以上刑之宣告，有臺灣高等法院檢察署刑案
    紀錄簡覆表乙份附卷可證，其因一時利慾薰心，致罹刑典，本院認經此刑之宣告
    後，應知警惕而無再犯之虞，因認暫不執行其刑為適當，併予以宣告緩刑三年，
    用啟自新。
據上論斷，應依刑事訴訟法第二百九十九條第一項前段，刑法第三百三十五條第一項
、第七十四條第一款，罰金罰鍰提高標準條例第一條前段，判決如主文。
本案經檢察官黃重鋼到庭執行職務
中      華      民      國      八十九      年    四      月   二十七   日
                                      臺灣板橋地方法院刑事第六庭
                                          法  官  侯  志  融
右正本證明與原本無異
如不服本判決應於送達後十日內向本院提出上訴狀
                                          書記官  陳  淑  芳
中      華      民      國      八十九      年    五      月     二     日
附錄本案論罪科刑法條全文：
刑法第三百三十五條：
意圖為自己或第三人不法之所有，而侵占自己持有他人之物者，處五年以下有期徒刑
、拘役或併科一千元以下罰金。
前項之未遂犯罰之。


司法院資訊處製作；財團法人民間司法改革基金會備份。
